【裁判字號】    92,易,222
【裁判日期】    920609
【裁判案由】    竊盜
【裁判全文】
臺灣板橋地方法院刑事判決                          九十二年度易字第二二二號
    公  訴  人  臺灣板橋地方法院檢察署檢察官
    被      告  甲○○
右列被告因竊盜案件，經檢察官聲請簡易判決處刑（九十一年度偵字第四三九四號）
，認不得以簡易判決處刑（九十一年度重簡字第六二八號），改適用通常程序判決如
左：
    主  文
甲○○連續竊盜，處有期徒刑柒月。鑰匙壹把沒收。
    事  實
一、甲○○前曾於民國八十六年間因違反麻醉藥品管理條例案件，經臺灣士林地方法
    院判處拘役三十日，於八十六年六月二十三日確定（不構成累犯）。甲○○意圖
    為自己不法所有之概括犯意，於九十一年二月十七日上午八時許在台北縣新莊市
    ○○路一九八巷九號前，以其自備之鑰匙竊取乙○○所有之車號ＧＥＳ─六五一
    號重機車，得手後作為其代步之工具，騎乘約二十分鍾後，因汽油耗光，即將該
    機車棄置於路旁。復於同日上午八時二十分許在台北縣新莊市○○街四十五號前
    竊取丙○○所有之ＦＮＷ─七三五號重機車，得手後，作為其代步之工具，俟汽
    油耗光後，亦將該機車棄置路旁。復於同日上午九時十分許，在台北縣三重市○
    ○路一二三巷口，竊取丁○○所有之ＧＡＮ─一０九號重機車，得手後亦作為其
    代步之工具。嗣於九十一年二月二十一日二十時許，甲○○騎乘ＧＡＮ─一０九
    號機車行經台北縣三重市光明十三巷二十三號前為警查獲，並扣得鑰匙一把。
二、案經臺北縣政府警察局三重分局報告臺灣板橋地方法院檢察署檢察官偵查起訴。
    理  由
一、右揭犯罪事實，業據被告甲○○坦承不諱，核與被害人乙○○、丙○○、丁○○
    於警訊中指訴情節相符，並有車輛竊盜、車牌失竊資料個別查詢表三紙、車贓物
    認領保管單三紙、鑰匙一把扣案可資佐證。事證明確，被告之犯行堪予認定。
二、核被告意圖為自己不法之所有，而竊取他人之財物，所為係犯刑法第三百二十條
    第一項竊盜罪。其先後之竊盜行為，時間緊接，犯罪構成要件相同，顯係基於概
    括之犯意為之，均為連續犯，應僅以一罪論，並加重其刑。爰審酌被告竊取他人
    機車之犯罪動機係為代步以購買毒品、手段迅速熟練，以及被告犯罪後坦承犯行
    之態度等一切情狀，量處如主文所示之刑。扣案鑰匙一把，係被告所有而供犯罪
    之用，應刑法第三十八條第一項第二款規定宣告沒收。
三、臺灣板橋地方法院檢察署檢察官併案意旨略以：被告甲○○於九十一年四月六日
    下午七時許，在台北市○○區○○路三十四日一樓戲骨網咖店，由許哲彬把風，
    被告甲○○入內，竊取店員蕭美惠所有ＮＯＫＩＡ行動電話一支；九十一年五月
    三十日下午四時許，在台北縣新莊市○○路三十三號黑貓檳榔攤內，由許哲彬把
    風，被告甲○○入內，竊取店員李佳佩所有ＮＯＫＩＡ行動電話一支；九十一年
    年六月六日下午六時許，在台北縣中和市○○路一六四號一樓全家便利商店，與
    許哲彬共同竊取店員江妙娟所有ＮＯＫＩＡ行動電話一支；九十一年年六月九日
    下午七時許，在台北市○○區○○街二二二號一樓小歇泡沫紅茶店，由許哲彬把
    風，被告甲○○入內，竊取店員曾力玟所有ＮＯＫＩＡ行動電話一支。被告前開
    犯行與本案犯行，犯罪時間緊接、所犯罪名相同，顯係基於概括犯意反覆為之，
    屬連續犯之裁判上一罪，請求併予審判云云；惟訊之被告甲○○供稱：「（法官
    問：九十一年四月六日十九時在網咖為何去玩？）原本我在地下室打撞球，上樓
    一樓等朋友，等很久沒有等到人，我就到一樓借電話打結果就看到有壹台紅色Ｎ
    ＯＫＩＡ行動電話，我臨時起意拿的，這件是我壹個人做的」、「（法官問：五
    月三十日新莊中正路三十三號你在檳榔攤偷了壹台行動電話你本意就是要偷行動
    電話？買東西只是順帶的方法？）原本我不知道那女生有行動電話，只是去拿東
    西的時候看到她桌上的行動電話我就臨時起意，趁他去幫我拿飲料沒有注意的時
    候拿的，我還拿了香煙及飲料，有付錢。我這件我是跟阿彬一起去的，但是不是
    被移送同案的許哲彬，那是以前的朋友，那是成年人」、「（法官問：九十一年
    六月六日中和在全家便利商店，藉故洗手去偷拿行動電話？）那件是許哲彬拿的
    ，原本我有進去拿飲料，但是我沒有拿先出來，我不知道他有無買東西，我知道
    他有拿行動電話」、「（法官問：九十一年六月九日七點那一家你本意就是要偷
    才借廁所？）那是小歇泡沬紅茶店，我和女的朋友去，我是借洗手間，出來的時
    候看到桌上有銀色行動電話，我就臨時起意順手拿走了。這件我沒有跟許哲彬在
    一起」等語（見本院九十二年五月二十六日審判筆錄）。上開移送併辦之犯罪事
    實，被告係臨時起意，與本件審理論罪科刑部分，顯難認被告甲○○係基於概括
    犯意為之，非為起訴效力所及，本院自不得併辦審理，應退還臺灣板橋地方法院
    檢察署，由檢察官依法另行偵查處理，附此敘明。
據上論結，應依刑事訴訟法第二百九十九條第一項前段，刑法第三百二十條第一項、
第五十六條、第三十八條第一項第二款、罰金罰鍰提高標準條例第一條前段，判決如
主文。
本案經檢察官陳伯厚到庭執行職務。
中    華    民    國      九十二    年      六      月      九       日
         臺灣板橋地方法院刑事第一庭
                                           法  官    潘  翠  雪
右正本證明與原本無異。
如不服本判決，應於送達後十日內，向本院提出上訴狀。
                                           書記官    張  成  龍
中    華    民    國      九十二    年      六      月      九       日


司法院資訊處製作；財團法人民間司法改革基金會備份。
